# 求助陈版 - 研发专用的设备，如果闲置或使用频率很低，折旧能否全部计入研发费

提问人：liushangshen5 时间：2021-10-17 08:05:06
公司有一台 1000 万的设备，归类为研发专用设备，但是实际上该设备的使用频率较低，研发一年只用了几次（该设备也可用于生产，但使用上能够和生产区分，生产实际上也没有使用该设备），公司把这台设备的折旧全部计入研发费，是否可行？

回答人：chenyiwei
不建议这样处理。虽然是研发专用设备，但闲置期间的折旧不能归属于任何一个研发项目，应直接计入管理费用处理，不能列入研发支出。